臺灣高雄地方法院刑事判決　　　　　　　96年度訴字第1506號
公　訴　人　臺灣高雄地方法院檢察署檢察官
被　　　告　丁○○
　　　　　　　　　　3
上列被告因偽造文書等案件，經檢察官提起公訴（96年度偵緝字
第842號），本院判決如下：
    主  文
丁○○共同行使偽造公文書，足以生損害於公眾及他人，處有期
徒刑壹年拾月。扣案之偽造「乙○○」國民身分證壹張；未扣案
之偽造「高雄縣鳳山地政事務所」、「高雄市楠梓戶政事務所」
、「乙○○」、「陳金塗」印章各壹枚；偽造之「乙○○」所有
坐落高雄市○○區○○段2 小段768 地號之土地所有權狀上「高
雄縣鳳山地政事務所」印文壹枚；偽造之「乙○○」印鑑證明上
「高雄市楠梓戶政事務所」、「乙○○」印文各壹枚；偽造之「
陳金塗」印鑑證明上「高雄市楠梓戶政事務所」、「陳金塗」印
文各壹枚，均沒收之。
    事  實
一、丁○○（綽號阿達）與戊○○（另經本院以民國94年度訴字
    第1570號判處有期徒刑1 年8 月確定）共同基於行使偽造公
    印文、行使偽造公文書及詐欺取財之犯意聯絡，由戊○○冒
    充土地所有權人「乙○○」，虛偽出賣「乙○○」所有之土
    地，以詐取財物，其方式如下：
  (一)先由戊○○於94年1 月中旬某日將其照片交付予丁○○，再
    由丁○○於不詳時、地將該照片黏貼於已印有偽造之「內政
    部印」公印之「乙○○」國民身分證上，以此方式偽造「乙○○」國民身分證1 張後，交由戊○○持以冒充「乙○○」
    之身分，足以生損害於乙○○及戶政事務所管理身分證之正
    確性。
  (二)繼由丁○○於不詳時、地，偽刻「高雄縣鳳山地政事務所」
    、「高雄市楠梓戶政事務所」、「乙○○」、「陳金塗」等
    印章，蓋用於偽造之高雄縣鳳山地政事務所名義之「乙○○
    」所有坐落高雄市○○區○○段2 小段768 地號之土地所有
    權狀、高雄市楠梓戶政事務所名義之「乙○○」印鑑證明及
    「陳金塗」（實際並無其人）印鑑證明上，而偽造上開公文
    書各1 紙，足以生損害於乙○○、戶政機關管理印鑑資料及
    地政機關管理地籍資料之正確性。
  (三)續由丁○○委託不知情之何文彬仲介甲○○購買前開土地，
    並由戊○○冒稱係土地所有人「乙○○」，丁○○則冒稱係
    「乙○○」之姪子，於94年1 月21日20時許，在高雄市○○
    路與裕誠路口之「王牌咖啡店」，與何文彬、甲○○洽談買
    賣前開土地事宜。戊○○向甲○○佯稱：伊（指所冒充之乙○○）之父親（陳金塗）過世後留下土地欲出售等語，並出
    示上開偽造之身分證（上有偽造之公印文）及印鑑證明，使
    甲○○誤信戊○○即為「乙○○」本人，且係真意出賣土地
    ，因而陷於錯誤，同意買受該筆土地，並當場交付定金新臺
    幣（下同）30萬元，戊○○及丁○○則各自交付偽造之「乙○○」身分證影本及印鑑證明予甲○○而行使之。
  (四)嗣甲○○又將上開土地轉賣與丙○○，仍由甲○○繼續處理
    買賣事宜。甲○○即與戊○○、丁○○及何文彬相約於94年
    1 月24日上午11時30分許，在高雄市苓雅區○○○路3 號「
    玉山商業銀行高雄分行」見面，並由甲○○交付土地價金70
    萬元，丁○○同時交付上開偽造之土地所有權狀予甲○○而
    行使之。
  (五)甲○○、丙○○取得前開土地所有權狀後，發覺核發機關與
    土地所在地不符，疑係偽造，經向高雄市楠梓地政事務所查
    證結果，該土地所有權狀確屬偽造，始知受騙。遂報警處理
    ，並與戊○○、丁○○約定於94年1 月25日11時20分許，在
    上址銀行內交付餘款。戊○○依約前往，為警當場查獲，並
    扣得上開偽造之「乙○○」國民身分證1 張，並循線查獲丁○○。
二、案經甲○○、丙○○訴由高雄市政府警察局苓雅分局報請臺
    灣高雄地方法院檢察署檢察官偵查起訴。
    理  由
一、證據能力部分：
  (一)證人戊○○、甲○○及林素菊於偵查中所為之陳述：按被告
    以外之人於偵查中向檢察官所為陳述，除顯有不可信之情況
    者外，得為證據，刑事訴訟法第159 條之1 第2 項定有明文
    。偵查中對被告以外之人所為之偵查筆錄，性質上屬傳聞證
    據。惟現階段刑事訴訟法規定檢察官代表國家偵查犯罪、實
    施公訴，依法有訊問證人之權，證人並須具結，而實務運作
    上，檢察官偵查中向被告以外之人所取得之陳述，原則上均
    能遵守法律規定，不致違法取供，其可信度極高。本件證人
    戊○○、甲○○及林素菊於檢察官偵查中具結所為之陳述，
    皆未稱有不當取供情形，亦無顯有不可信之情況，依上說明
    ，均有證據能力。
  (二)證人何文彬於警詢及偵查中所為之陳述、高雄市楠梓地政事
    務所94年1 月25日高市地楠一字第0940000950號函、高雄市
    楠梓戶政事務所94年6 月6 日高市楠戶字第0940003273號函
    ：本件證人何文彬於警詢中所為之陳述，及高雄市楠梓地政
    事務所、楠梓戶政事務所上開函覆，性質上均屬傳聞證據。
    惟上開警詢筆錄及函覆內容，業於審判程序中經審判長予以
    提示並告以要旨，檢察官及被告均表示無意見，是被告知有
    刑事訴訟法第159 條第1 項之情形而未於言詞辯論終結前表
    示異議，依同法第159 條之5 第2 項規定，視為同意其有證
    據能力，本院審酌上開筆錄作成時，無不當取供之情形，認
    為以之作為本案之證據亦屬適當，是上開筆錄及函覆均有證
    據能力。至證人何文彬於偵查中向檢察官所為之陳述，既非
    以證人身分而為陳述，而未經具結，依刑事訴訟法第158 條
    之3 規定，無證據能力，應予排除，均先予敘明。
二、被告之辯解及認定事實所憑之證據：
    訊據被告固坦承有與戊○○（自稱為乙○○之人），於94年
    1 月21日20時許，在高雄市○○路與裕誠路口之「王牌咖啡
    店」，與何文彬、甲○○洽談買賣前開土地事宜，當日伊與
    戊○○有向甲○○出示上開偽造之乙○○身分證及印鑑證明
    ，甲○○並當場交付定金30萬元。後與甲○○、戊○○及何
    文彬另於94年1 月24日11時30分許，在高雄市苓雅區○○○
    路3 號「玉山商業銀行高雄分行」見面，由伊交付上開偽造
    之土地所有權狀予甲○○，並收受甲○○交付土地價金70萬
    元等情，惟矢口否認有何偽造文書及詐欺取財等犯行，並辯
    稱：「我原先不認識戊○○，是透過1 個綽號『阿泉』而認
    識戊○○，阿泉跟我說他有1 個朋友要賣土地，問我可不可
    以介紹，所以我才認識戊○○，第1 次我們在河堤路咖啡店
    見面，他當時有拿土地的謄本及地籍圖等資料給我看，問我
    這塊地可不可以賣，我說我問問看，我後來問到何文彬，他
    （指戊○○）跟我說可以賣，我就約戊○○出來，何文彬也
    有帶買家出來，當天就是戊○○與買家自己洽談，隔天買家
    有給付現金30萬元給戊○○，戊○○就給我百分之3 當佣金
    （9000元），我真的不知道戊○○拿的資料是偽造的」云云
    。經查：
  (一)被告確有於上開時地，與戊○○至「王牌咖啡店」及「玉山
    商業銀行高雄分行」等地與甲○○等人洽談上開土地買賣事
    宜等情為被告所坦認，雖戊○○於本院審理時否認被告即為
    伊所稱「阿達」之人，其證稱：「（你是否認識丁○○？）
    我不認識」、「（提示96年度偵緝字第846 號卷第47頁，當
    時檢察官有提示在庭被告丁○○的口卡，當時你說的阿達就
    是丁○○，有何意見？）我當時是看相片，我現在看的在庭
    被告並不是阿達，我當時是把相片拿給1 個叫丁○○的人，
    但是丁○○並不是庭上的被告」、「（被告丁○○已經承認
    了他有參與本案的土地買賣，你為何說庭上的被告不是阿達
    ？）在庭的被告我不認識他，他並不是我見到的丁○○，我
    當時看到的丁○○比較年輕，與現在庭上看到的這個人不一
    樣，但我非常確定這個人不是當初我看到的丁○○，也不是
    我之前所述的阿達」云云（見本院卷第43背面-44 頁）。惟
    戊○○於偵訊及本院審理94訴字第1540號案件時，經檢察官
    及審判長提示被告之口卡片予戊○○辨識時，戊○○均明確
    答稱被告即為伊口稱「阿達」之人（見96年度偵緝字第842
    號卷第47頁及本院94訴字第1540號卷第157 頁），而觀之被
    告之口卡片（見94訴字第1540號卷第128 頁）與本院當庭拍
    攝被告正面及側面之照片（見本院卷第52-54 頁），均有禿
    頭、濃眉、大眼、戽斗等特徵，勘認為同1 人，是戊○○證
    稱被告並非「阿達」云云，顯非實情，要難採信。
  (二)上開土地之買賣，主要係由被告負責與甲○○洽談，協商時
    ，戊○○發言時間不多，且被告當時自稱為戊○○舅舅，又
    偽造之「乙○○」印鑑證明及土地所有權狀均為被告交與甲○○等情，業據證人甲○○於本院另案審理時證稱：「我與
    丙○○一起買土地，我出30萬，她匯100 萬給我，讓我交付
    尾款70萬，買地是何文彬介紹。簽約時我與何文彬、阿達（
    即被告）及戊○○都有到場，阿達說權狀目前找不到，所以
    我先給他30萬元簽約金，先做合約書，當時我還沒有看過權
    狀，只有看戊○○的戶籍謄本、乙○○的身分證正本、印鑑
    證明等。是戊○○與我在合約上簽名。我將錢交給阿達。戊○○話很少，說阿達是他姪子，都是阿達在處理。70萬也是
    交給阿達，簽收是戊○○簽收。繳錢後阿達給我權狀，他說
    在衣櫃內找到」等語（見本院94訴字第1540號卷第153-156
    頁），其於偵訊時證稱：「阿達即丁○○跟何文彬接觸佯稱
    說有塊地要賣，後來跟我接洽，何說地是丁○○舅舅戊○○
    的，何做中間人，介紹我與阿達見面，後來阿達和我見面時
    親口對我說戊○○出過車禍表達能力不順暢，由他來處理即
    可，戊○○隨即搭腔說事情由丁○○處理即可。後來戊○○
    即出示印鑑證明跟我說權狀臨時找不到，因為當天是星期五
    晚上我無從查證，看起來很像真的，我當天就付30萬訂金。
    當天戊○○自稱叫乙○○，還出示偽造的乙○○身分證。星
    期日何文彬通知我權狀找到了，叫我再付1 筆款項，就約星
    期一在玉山銀行見面，我當場提70萬給阿達點收，當天也是
    阿達拿權狀給我‧‧‧‧」等語（見96年度偵緝字第842 號
    卷第35-36 頁）；核與證人何文彬於警詢中證稱：「我是於
    自由時報房屋欄登廣告，1 位綽號叫阿雄（即被告）之人說
    要賣2 筆土地，看我能不能幫他賣該2 筆土地，阿雄並於94
    年1 月14日交給我2 張影印的土地所有權狀，我到地政事務
    所調該2 筆土地資料，然後就交由甲○○去跟買主接洽。1
    月21日於王牌咖啡，30萬是交給自稱乙○○（即戊○○）之
    人，當時有甲○○、乙○○、我及阿雄等人在場。1 月24日
    在玉山銀行70萬是交給乙○○，當時有甲○○、乙○○、我
    及阿雄等人在場。土地所有權狀、印鑑證明、身分證影本及
    印章是阿雄交給甲○○的。乙○○是透過阿雄在王牌咖啡認
    識的」等語相符（見警卷第8 頁）。故此，依甲○○及何文
    彬之上開證詞，被告並非僅係單純介紹自稱為「乙○○」之
    男子與甲○○買賣上開土地事宜，亦即在本件土地買賣之商
    談過程中，被告係居主導地位，負責出面與甲○○協調買賣
    上開土地事宜，且70萬元價款亦係由被告負責收取，是被告
    辯稱伊不清楚渠等交與甲○○等人之「乙○○」身分證影本
    、印鑑證明及土地所有權狀均係偽造云云，實有可疑。而被
    告確與戊○○無親屬關係一事，亦為被告所不否認，倘其無
    詐騙甲○○財物之意，為何其要假冒戊○○之親戚？並出示
    偽造之上開證件與資料予甲○○？準此，被告上開辯解，洵
    屬無據。
  (三)再者，本案係被告邀約戊○○擔任土地假買賣之人頭，由戊○○提供照片後交由被告偽造「乙○○」身分證影本、印鑑
    證明及土地所有權狀等資料，嗣後由被告出面與買主商談上
    開土地買賣事宜，戊○○則配合被告指示行事，事後被告共
    交予戊○○數萬元報酬等情，業據戊○○於96年3 月15 日
    偵訊時證述：「阿達即丁○○。約94年1 月間丁○○主動到
    我上班的店內找我，因為當時我有另2 件案子要執行易科罰
    金我沒有繳錢，丁○○便跟我說願不願意當個人頭，他說在
    楠梓有筆地，何文彬是土地仲介，他與何熟，是何文彬介紹
    甲○○過來買的，丁○○要我冒充叫乙○○，還交付偽造乙○○的身分證給我，我當場拿給甲○○看，丁○○還告訴甲○○說他是我姪子，我的土地由謝幫我處理即可，當時在王
    牌咖啡見面時並沒有土地謄本，是第2 次到玉山銀行時丁○○才拿出土地謄本交給甲○○‧‧‧甲○○第1 次交付30萬
    訂金時，丁○○給我3 萬，第2 次在玉山銀行甲○○交70萬
    時，丁○○給我6 至10萬之間的1 筆金額，確實金額不是很
    記得，70萬是甲○○交給我，當時丁○○也有在場，申要領
    錢交給我時，丁○○才走出銀行，70萬我收到後在銀行門口
    轉交給丁○○，謝再抽出部份金額給我」等語（見96年度偵
    緝字第842 號卷第46頁）；其於本院96年6 月5 日審理時證
    稱：「（94年1 月25日於玉山銀行高雄分行被警察查獲時，
    身上的乙○○的偽造身分證是如何來的？）我跟阿達表示我
    願意做人頭後，我把照片交給阿達，阿達製作完後才把身分
    證拿給我。」、「（土地所有權狀及印鑑證明是何人交給甲○○？）是阿達交給何文彬，何文彬再交給甲○○，是在交
    付70萬元價金的當場交權狀及印鑑證明給甲○○」、「（在
    接洽買賣的時候，主要是何人與甲○○洽談？）第1 次是在
    高雄市○○路與裕誠路口之『王牌咖啡店』，當時是阿達與
    甲○○洽談，阿達介紹我是地主的兒子，我就說對，其他時
    間我都沒有講話」等語明確（見本院卷第44-45 頁）。衡情
    ，戊○○於當時作證時均已因涉犯本件偽造文書案件，經本
    院判處有期徒刑1 年8 月確定，且當時戊○○已在監服刑，
    其實無甘冒偽證罪責，而任意為虛偽之陳述之理，故此，被
    告辯稱伊不知道渠等交予甲○○之「乙○○」國民身分證等
    資料系偽造云云，顯係卸責之詞，不足採信。
  (四)又觀諸扣案之「乙○○」國民身分證僅照片上有鋼印戳記，
    身分證本身則無，顯見該身分證及其上之「內政部印」鋼印
    確屬偽造無疑。再者，被告所交付予甲○○之「乙○○」印
    鑑證明、「陳金塗」印鑑證明均係偽造之事實，業據證人即
    高雄市楠梓戶政事務所人員林素菊於偵查中證稱：我們調閱
    93 年9月7 日紀錄並沒有核發乙○○印鑑證明的資料，我們
    核發之印鑑證明在「上給（申請人）欄」會填寫，而被害人
    提出之印鑑證明並沒有填寫，另外，編號、色澤及字體亦有
    不同等語甚明（見94年度偵字第3080號卷第35頁），且經本
    院函詢高雄市楠梓戶政事務所復稱：經查全國戶籍資料，並
    無本件所示陳金塗之設籍資料，且本所於93年9 月7 日及93
    年12月29日均未核發乙○○及陳金塗印鑑證明等語，此有該
    所94年6 月6 日高市楠戶字第09400032 73 號函1 紙在卷可
    參（見本院94年度訴字1570號卷第81頁）。至被告所交予甲○○之「乙○○」所有坐落高雄市○○區○○段2 小段768
    地號之土地所有權狀同係偽造之事實，亦有高雄市楠梓地政
    事務所94年1 月25日高市地楠一字第0940000950號函在卷可
    考（見警卷第47頁）。此外，復有上開印鑑證明影本2 紙、
    土地所有權狀影本1 紙、照片2 幀附卷可稽（見警卷第48至
    50頁、第54頁）。是上開文書上之「高雄縣鳳山地政事務所
    」、「高雄市楠梓戶政事務所」、「乙○○」、「陳金塗」
    等印文，及各該文書本身均係偽造，且必有偽刻「高雄縣鳳
    山地政事務所」、「高雄市楠梓戶政事務所」、「乙○○」
    、「陳金塗」等印章用以偽造上開印文之事實，自堪認定。
    此外，雖實際上並無該陳金塗其人，惟仍足使乙○○蒙受不
    測之損害，並影響戶政機關管理印鑑資料及地政機關管理地
    籍之正確性。
  (五)綜上所述，被告所辯各節，均非可採，本件是被告與戊○○
    共同偽造「乙○○」之身分證、印鑑證明等資料後，由戊○○及被告分別冒充「乙○○」及其侄子，透過何文彬向甲○○佯稱出賣土地，而詐得甲○○所交付定金30萬元及價金70
    萬元之犯行，已堪認定，應予依法論科。
三、新舊法比較：
    按行為後法律有變更者，適用行為時之法律。但行為後之法
    律有利於行為人者，適用最有利於行為人之法律，95年7 月
    1 日修正施行之刑法第2 條第1 項定有明文。經查：被告行
    為後，下列刑法業於95年7 月1 日修正施行，而比較新舊法
    時應就罪刑有關之共犯、未遂犯、想像競合犯、牽連犯、連
    續犯、結合犯，以及累犯加重、自首減輕暨其他法定加減原
    因（如身分加減）與加減例等一切情形，綜其全部罪刑之結
    果而為比較，最高法院95年5 月23日刑事庭第8 次會議決議
    可資參照，經查：
  (一)刑法第28條共犯修正施行前規定「2 人以上共同實施犯罪之
    行為者，皆為正犯」，修正施行後規定「2 人以上共同實行
    犯罪之行為者，皆為正犯」，修法後將完全未參與犯罪行為
    之實行之陰謀共同正犯及預備共同正犯刪除。而本件被告與
    戊○○就上開犯行，有犯意聯絡及行為分擔，不論依修正前
    之刑法第28條，或修正後之刑法第28條之規定，均構成共同
    正犯，對被告而言並無有利或不利之情形，自不生新舊法比
    較之問題，應逕依修正前之刑法第28條，論以共同正犯。
  (二)被告行為後，修正後之刑法刪除第55條關於牽連犯之規定，
    被告所犯之行使偽造關於能力之證書罪、行使偽造公文書罪
    及詐欺取財罪3 罪間，具有方法、目的之牽連犯關係，依修
    正前即行為時之規定，應從一重之罪處斷；依修正後之刑法
    既已刪除牽連犯之規定，則所犯上述各罪應依數罪併罰之規
    定分論併罰。比較新舊法之規定，修正後之規定並非較有利
    於被告，依刑法第2 條第1 項前段之規定，應適用行為時之
    法律，即適用修正前刑法第55條牽連犯之規定，從一重之行
    使偽造公文書罪處斷。
四、論罪科刑部分：
  (一)按國民身分證係證明身分之用，屬刑法第212 條所稱「其他
    相類似之證書」，最高法院著有68年台上字第3612號判例可
    資參照。又刑法第218 條第1 項所稱之公印，係指由政府依
    印信條例第6 條相關規定製發之印信，用以表示公署或公務
    員，即俗稱之大印及小官章而言，是扣案「乙○○」身分證
    上之內政部印文，即屬公印文；而偽造公印文，刑法第218
    條既有獨立處罰之規定，且較刑法第212 條之處罰為重，則
    於偽造刑法第212 條之文書同時偽造公印文者，即難僅論以
    該條之罪，而置刑法第218 條處刑較重之罪於不問（釋字第
    82號解釋參照）。而印鑑證明書通常係於不動產物權或於法
    律上重要權利之得喪、變更有重大影響之事項，作為當事人
    表示真意之主要憑證，該項證明書係戶政機關該管公務員所
    製作、核發，證明其上之印文確係被證明人所有，自屬刑法
    第211 條之公文書。至土地所有權狀，同係地政機關該管公
    務員所製作、核發，用以證明土地所有權之歸屬，亦屬刑法
    第211 條之公文書（最高法院89年度臺上字第754 號、80年
    度臺上字第4141號判決意旨參照）。又以自己犯罪之意思而
    參與，其所參與者雖非犯罪構成要件之行為，仍無解於共同
    正犯之罪責；共同正犯之成立，祇須具有犯意之聯絡，行為
    之分擔，既不問犯罪動機起於何人，亦不必每一階段犯行，
    均經參與（最高法院66年台上字第2527號、34年上字第862
    號判例意旨參照）。
  (二)被告於已印有偽造之「內政部印」之「乙○○」身分證上貼
    戊○○照片後進而行使，核係犯刑法第216 條、第218 條之
    行使偽造公印文罪；被告偽造「乙○○」之土地所有權狀、
    「乙○○」及「陳金塗」之印鑑證明並進而行使，核係犯同
    法第216 條、第211 條行使偽造公文書罪；被告推由戊○○
    冒充「乙○○」出賣土地而詐得財物之犯行，核係犯同法第
    339 條第1 項之詐欺取財罪。戊○○以自己犯罪之意思而參
    與本件犯罪，雖未直接全部行使偽造文書及詐欺取財之構成
    要件行為，然依上開判例意旨，戊○○仍應與被告就上開全
    部犯行，負共同正犯之罪責。被告盜刻印章及盜用印文，係
    屬偽造公文書之階段行為，其偽造公文書、國民身分證之低
    度行為，復為行使公文書、公印文之高度行為所吸收，均不
    另論罪。又所犯上開3 罪間，有方法、目的之牽連關係，應
    依刑法第55條規定，從一重之行使偽造公文書處斷。
  (三)本院審酌被告年值青壯，身心健全，不思憑己力賺取財物，
    竟以冒充他人出賣土地而詐取被害人之財物，觀念偏差，應
    予導正，又為達詐騙目的，偽造他人之身分證、土地所有權
    狀及印鑑證明並進而行使，足以生損害於他人，並影響各該
    機關管理印鑑資料及地籍資料之正確性，且詐騙金額高達10
    0 萬元，又未與被害人達成和解，返還詐得款項，所生損害
    非輕，且犯後否認犯行，態度不佳等一切情狀，爰量處如主
    文所示之刑，以資儆懲。
  (四)扣案之偽造「乙○○」國民身分證1 張，係共犯戊○○所有
    供犯罪所用之物，業據其供陳在卷，應依刑法第38條第1 項
    第2 款之規定沒收之。偽造之土地所有權狀、印鑑證明，並
    未扣案且現由甲○○占有中，亦據其供陳在卷，因非屬被告
    或共犯戊○○所有，爰不另宣告沒收。惟其上偽造之「高雄
    縣鳳山地政事務所」、「高雄市楠梓戶政事務所」、「乙○○」、「陳金塗」印文各1 枚，及偽刻之「高雄縣鳳山地政
    事務所」、「高雄市楠梓戶政事務所」、「乙○○」、「陳
    金塗」印章各1 個，並無證據足認業已滅失，自應依刑法第
    219 條之規定，不問屬於犯人與否，均沒收之。
據上論斷，應依刑事訴訟法第299 條第1 項前段，刑法第2 條第
1 項前段、第28條、修正前刑法第216 條、第211 條、第218 條
、第339 條第1 項、第55條、第219 條、第38條第1 項第2 款，
罰金罰鍰提高標準條例第1 條前段，判決如主文。
本案經檢察官劉慕珊到庭執行職務。
中　　華　　民　　國　　96　　年　　6 　　月　　19　　日
                  刑事第七庭    審判長法　官  李淑惠
                                      法  官  蔡川富
                                      法  官  張茹棻
以上正本證明與原本無異。
如不服本判決，應於判決送達後10日內，向本院提出上訴狀。
中　　華　　民　　國　　96　　年　　6 　　月　　20　　日
                                      書記官  陳惠玲
附錄本案論罪科刑法條全文：
刑法第211 條
(偽造變造公文書罪)
偽造、變造公文書，足以生損害於公眾或他人者，處1 年以上7
年以下有期徒刑。
刑法第216 條
(行使偽造變造或登載不實之文書罪)
行使第210 條至第215 條之文書者，依偽造、變造文書或登載不
實事項或使登載不實事項之規定處斷。
刑法第218條
（偽造盜用公印或公印文罪）
偽造公印或公印文者，處 5 年以下有期徒刑。
盜用公印或公印文足以生損害於公眾或他人者，亦同。
刑法第339 條
(普通詐欺罪)
意圖為自己或第三人不法之所有，以詐術使人將本人或第三人之
物交付者，處5 年以下有期徒刑、拘役或科或併科1 千元以下罰
金。
以前項方法得財產上不法之利益或使第三人得之者，亦同。
前二項之未遂犯罰之。
